Après 15 ans dans le domaine de l'éléctromécanique, je souhaite entamer une nouvelle page professionnelle dans l'informatique.

Je suis une personne curieuse, créative et aimant la résolution de problèmes en m'appuyant sur mes experiences passées.

## CONTACT

Tél: 06.76.49.87.03 dorian.cotteret@gmail.com 19 rue de Bindernheim 67230 WITTERNHEIM

# COMPÉTENCES

### Savoir-être

Esprit d'initiative, d'analyse, logique, de déduction et de méthode.

#### Savoir-faire

Compréhension d'un système Lecture de plans, schémas et notices techniques Rédaction de comptes rendus d'intervention

Maîtrise de l'informatique et des logiciels de gestion de maintenance
Expert en électricité, électrotechnique, électromécanique,
Maîtrise des domaines mécanique, hydraulique, pneumatique, frigorifique

## Langues

Français: Langue maternelle Anglais - Niveau A2 (niveau intermédiaire ou usuel)

# **EXPÉRIENCES PROFESSIONNELLES**

KRONENBOURG, Obernai — Electromecanicien Novembre 2015 À Juillet 2022 Maintenance comprenant le diagnostic et la réparation des installations électriques, mécaniques et d'automatisation des machines.

SNCF, Paris — Electrotechnicien Décembre 2012 À Octobre 2015 Maintenance en équipe comprenant le diagnostic, la réparation et le compte rendu des installations automatisées et électriques de la partie traction freinage des TGV.

MARINE NATIONALE, Toulon — Electromecanicien Octobre 2008 À Octobre 2012 Maintenance en équipe du réseau électrique, hydraulique et frigorifique.

## **FORMATION**

Formation en langages HTML, CSS, JS, PHP OpenClassroom 2022 - en cours

Bac Pro Electrotechnique — Marcel Desprez, Paris 2006 À 2008

BEP Electrotechnique — Maurice rondeau, Bussysaint-Georges 2004 À 2006